【裁判字號】    98,裁,1511
【裁判日期】    980618
【裁判案由】    就業服務法
【裁判全文】
最  高  行  政  法  院  裁  定
                                      98年度裁字第1511號
上  訴  人  響亮國際開發有限公司
代  表  人  甲○○
                          送達代收人  乙○○
                          中市○區○○街53號6樓之2
被 上訴 人  臺中市政府
代  表  人  胡志強
上列當事人間就業服務法事件，上訴人對於中華民國96年5月16
日臺中高等行政法院96年度再字第13號判決，提起上訴，本院裁
定如下：
    主  文
上訴駁回。
上訴審訴訟費用由上訴人負擔。
    理  由
一、按對於高等行政法院判決之上訴，非以其違背法令為理由，
    不得為之，行政訴訟法第242條定有明文。依同法第243條第
    1項規定，判決不適用法規或適用不當者，為違背法令；而
    判決有同條第2項所列各款情形之一者，為當然違背法令。
    是當事人對於高等行政法院判決上訴，如依行政訴訟法第24
    3條第1項規定，以高等行政法院判決有不適用法規或適用不
    當為理由時，其上訴狀或理由書應有具體之指摘，並揭示該
    法規之條項或其內容；若係成文法以外之法則，應揭示該法
    則之旨趣，倘為司法院解釋或本院之判例，則應揭示該判解
    之字號或其內容。如以行政訴訟法第243條第2項所列各款情
    形為理由時，其上訴狀或理由書，應揭示合於該條項各款之
    事實。上訴狀或理由書如未依此項方法表明者，即難認為已
    對高等行政法院判決之違背法令有具體之指摘，其上訴自難
    認為合法。
二、本件上訴人接受雇主林佩瑤委任為其母張玉梅辦理聘僱家庭
    外籍監護工之申請許可等事項，於民國（下同）91年11月21
    日向行政院勞工委員會（下稱勞委會）提出申請時，提出由
    中國醫藥學院附設醫院於同年10月19日出具之「雇主申請聘
    僱家庭外籍監護工專用診斷證明書」，惟經勞委會函查結果
    ，中國醫藥學院附設醫院於91年12月27日以院歷字第911240
    40號函復前開診斷證明書非該院所開立。勞委會遂於92年2
    月25日以勞職外字第0920201715B號函移由被上訴人查處，
    經被上訴人審查結果認上訴人違反就業服務法第40條第8款
    規定屬實，乃依同法第65條第1項規定，於93年12月17日以
    府勞行字第0930209652號函裁處上訴人新臺幣（下同）30萬
    元罰鍰。上訴人不服，提起訴願，遭駁回後，乃提起行政訴
    訟，經原審法院94年度訴字第290號判決駁回其訴。上訴人
    仍不服，提起上訴，經本院以96年度裁字第267號裁定駁回
    上訴。上訴人猶未甘服，依行政訴訟法第273條第1項第13款
    及第14款規定提起再審之訴，經原審法院96年度再字第13號
    判決（下稱原判決）駁回其再審之訴。茲上訴人對於原判決
    提起上訴，主張略以：(一)依據行政訴訟法第273條（第1項）
    第1款適用法規顯有錯誤者，提起上訴。(二)被上訴人以上訴
    人違反就業服務法第40條第8款規定，依同法第65條第1項規
    定裁處上訴人30萬元罰鍰。然就業服務法第40條第8款規定
    係以「接受委任」為要件，上訴人僅受託於雇主辦理申請外
    國人士事項，並未與雇主簽訂委任契約，於法並不構成違反
    本事件之委託辦理。又依民法第528條及第531條規定，可知
    上訴人與雇主間並無任何委任關係存在，因此被上訴人以上
    訴人處理委任事務之提供不實資料，違反就業服務法第40條
    第8款規定，亦於法無據。(三)觀諸被上訴人於言詞辯論時之
    陳述，亦足證其認定上訴人違反就業服務法第40條第8款規
    定，於法不合。(四)原判決理由以上訴人受雇主林佩瑤委任為
    其母張玉梅申請外籍看護工，業以其公司名義提出申請，自
    屬接受委任辦理聘僱外國人之申請許可、招募、引進或管理
    事項，並非已提出委任書始屬接受委任，應受處罰，有違依
    法行政委任之定義原則而擴大定義。另參諸原審法院93年度
    訴字第524號判決，可知上訴人此項主張，依法有據云云。
    查上訴人雖以原判決適用法規顯有錯誤（上訴人所主張之行
    政訴訟法第273條第1項第1款規定，似為同法第243條第1項
    規定之誤）為由，惟核其上訴理由，無非敘明其對於前訴訟
    程序確定裁判不服之理由，而非具體說明原判決認上訴人依
    行政訴訟法第273條第1項第13款及第14款規定提起再審之訴
    為無理由，並據此駁回其再審之訴，究竟有何不適用法規或
    適用法規不當之情形，並揭示該法規之條項或其內容，難認
    對原判決之如何違背法令已有具體之指摘。依首開規定及說
    明，應認其上訴為不合法。
三、據上論結，本件上訴為不合法。依行政訴訟法第249條第1項
    前段、第104條、民事訴訟法第95條、第78條，裁定如主文
    。
中    華    民    國    98    年    6     月    18    日
                    最高行政法院第四庭
                        審判長法官  劉  鑫  楨
                              法官  侯  東  昇
                              法官  黃  淑  玲
                              法官  劉  介  中
                              法官  曹  瑞  卿
以  上  正  本  證  明  與  原  本  無  異
中    華    民    國    98    年    6     月    18    日
                              書記官  吳  玫  瑩


司法院資訊處製作；財團法人民間司法改革基金會備份。
